【裁判字號】    89,易,248
【裁判日期】    890831
【裁判案由】    傷害
【裁判全文】
臺灣彰化地方法院刑事判決                          八十九年度易字第二四八號
    公  訴  人  臺灣彰化地方法院檢察署檢察官
    被      告  丙○○
右列被告因傷害案件，經檢察官提起公訴（八十八年度偵字第五六六五號），本院判
決如左：
    主      文
丙○○傷害人之身體，處拘役參拾日，如易科罰金，以參佰元折算壹日。
    事      實
一、丙○○與甲○○係夫妻關係（已於民國八十八年九月九日經本院以八十八年度婚
    字第一六八號判決離婚），二人於八十八年四月六日上午九時許，在彰化縣福興
    鄉○○村○○街一八０號住處為家事發生爭執，丙○○遂基於傷害之故意，以手
    毆打甲○○之臉頰，致甲○○因而受有左口角黏膜擦傷、左耳外耳炎並左側感音
    性聽障等傷害。
二、案經被害人甲○○訴由彰化縣警察局移送台灣彰化地方法院檢察署檢察官偵查起
    訴。
    理      由
一、訊據被告丙○○固坦承於右揭時、地與告訴人甲○○發生拉扯不諱，惟矢口否認
    有何傷害犯行，辯稱：係因甲○○在家中揚言自殺，伊為勸他才去拉甲○○，甲
    ○○可能因此撞到東西，伊不知甲○○為何流血云云。惟查，右揭事實業據告訴
    人甲○○指訴甚詳，並有診斷證明書四紙在卷可稽，且證人葉秀治即甲○○之母
    親於偵查中到庭證稱：被告與告訴人時常發生爭執，於事發當日甲○○以電話告
    知其遭被告毆傷，當我趕到被告住處時，目睹甲○○嘴流血，被告猶以三字經罵
    我等語；又證人乙○○於本院八十八年度婚字第一六八號甲○○與丙○○離婚案
    件審理中亦證稱：「我見甲○○嘴角流血，他說他要去死，但我不知何人打他。
    」、  「我在工廠做事，甲○○走過來我做事的地方，我看見她嘴角流血。」等
    語，足認告訴人甲○○於八十八年四月六日在住處確有受傷，否則甲○○嘴角為
    何會流血，且被告丙○○與告訴人甲○○於當時仍為夫妻，甲○○所受之傷害倘
    非被告毆打所致，當無故指係遭被告毆打之理。至於被告所辯告訴人係因前八十
    八年三月十三日發生車禍始造成左耳外耳炎並左側感音性聽障，惟查告訴人係於
    八十八年四月十四日及同年月十五日曾兩次因頭部外傷合併腦震盪至行政院衛生
    署彰化醫院就診，而告訴人於八十八年四月六日係左口角黏膜擦傷流血，可見告
    訴人係左臉頰遭手毆打所致，而告訴人之後又發生「左」耳外耳炎並「左側」感
    音性聽障，均係發生於受毆打之左臉頰鄰近部位，再參以告訴人甲○○就八十八
    年三月十三日之車禍與對造黃嘉進調解時亦均稱人未受傷，此有彰化縣福興鄉調
    解委員會調解書一份在卷可稽，是以告訴人所受之左耳外耳炎並左側感音性聽障
    等傷害應係被告毆打所致，被告所辯顯係事後飾卸之詞，不足採信，本件事證已
    臻明確，被告犯行堪予認定。
二、核被告所為，係犯刑法第二百七十七條第一項之傷害人之身體罪。爰審酌被告犯
    罪之動機、目的、手段、所生於告訴人身體之危害及犯罪後之態度等一切情狀，
    量處如主文所示之刑，並諭知易科罰金之折算標準。
據上論斷，應依刑事訴訟法第二百九十九條第一項前段，刑法第二百七十七條第一項
、第四十一條，罰金罰鍰提高標準條例第一條前段、第二條前段，判決如主文。
本案經檢察官黃鼎鈞到庭執行職務。
中      華      民      國    八十九    年      八      月    三十一    日
                                台灣彰化地方法院刑事第二庭
                                    法      官  石  馨  文
右正本證明與原本無異。
如不服本判決，應於判決送達後十日內，向本院提出上訴狀( 須附繕本 )。
告訴人或被害人對於判決如有不服具備理由請求檢察官上訴者，其上訴期間之計算係
以檢察官收受判決正本之日期為準。
                                    法院書記官  王  振  州
中      華      民      國    八十九    年      九      月      七      日
附錄法條
刑法第二百七十七條
傷害人之身體或健康者，處三年以下有期徒刑，拘役或一千元以下罰金。
犯前項之罪，因而致人於死者，處無期徒刑或七年以上有期徒刑，致重傷者，處三年
以上，十年以下有期徒刑。


司法院資訊處製作；財團法人民間司法改革基金會備份。
